Inventaris van het archief van de Commissie Gedragingen en Commissie Onderscheidingen van het Koninklijk Nederlandsch Indisch Leger (KNIL): Kabinet Legercommandant, (1943) 1946-1950 (1952)
Nationaal Archief, Den Haag
- Commissie Onderscheidingen (CO), 3
  - Stukken betreffende het toekennen van onderscheidingen, tevredenheidsbetuigingen aan en bevorderingen van KNIL-militairen en burgers, 1946-1953.; 1091-2707; 2 pakken, 1553 omslagen en 62 stukken
    - Tampi, G. 1946 - 1947, 2458
    - Tan Eng Dhong/Spangenberg, C.P.E./Papilaja, A. c.s. 1949-1950, 2459
    - Tan Kit Lay, 1949, 2460
    - Tan Wie Soen/Breemen, M.I. van 1948-1949, 2461
    - Tanamal 1946-1947, 2462
    - Tanasale, N. 1946-1947, 2463
    - Tangkawarow/Maengkom, J.C.L. 1946, 2464
    - Tapilawatin, D. 1947, 2465
    - Tasam 1948, 2466
    - Tauran, J. 1949, 2467
    - Tauran, S. 1948, 2468
    - Tebberen, A. van 1949, 2469
    - Tentua, J. 1946, 2470
    - Tepper, G. 1949, 2471
    - Terok, H.B. 1950, 2472
    - Terpstra, T. 1949, 2473
    - Tersteege, H.M. 1949, 2474
    - Terwijn, P.F.A. 1948, 2475
    - Tetipais, C. 1947-1948, 2476
    - Teunen, J.T.J. 1949, 2477
    - Teurupun, D. 1948-1949, 2478
    - Texier, J.H. 1947-1948, 2479
    - The Tjoan Lie 1946, 2480
    - Thenu, J. 1949-1950, 2481
    - Theodorusz, S. 1948, 2482
    - Thimister, N.A. 1948, 2483
    - Thomassen, R.V.M. 1949, 2484
    - Thomson, M.C./Dormolen, J./Moerad, 1946-1948, 2485
    - Thoral, A.F.A./Hubner, W.D./Reith, L.A.F. c.s. 1947, 2486
    - Thyssen, H.H. 1950, 2487
    - Tiberghien de Moulin, P.L. 1948-1949, 2488
    - Tidajoh, I 1947 - 1948, 2489
    - Tiel, F. van 1949, 2490
    - Tijdink, N.G. 1949, 2491
    - Tijmann, J.H. 1949, 2492
    - Tillemans, P.J.L.F. 1946, 2493
    - Timisela, C. 1949, 2494
    - Timmer, P.C. 1947, 2495
    - Timmermans, P. 1948-1950, 2496
    - Timotheus, F. 1946, 2497
    - Tinkhof, K.T. 1949-1950, 2498
    - Titaley, F. 1946-1947, 2499
    - Titaley, P.H./Titahena, A.F./Manduapessy, M. 1947-1948, 2500
    - Tjebbes, T. 1947, 2501
    - Toegiman, S. 1946, 2502
    - Toegimin 1950, 2503
    - Toengka 1947-1949, 2504
    - Toenlioe, R. 1949-1950, 2505
    - Toepoe, F. 1949, 2506
    - Togas, S. 1949, 2507
    - Tollenaar, J. 1946, 2508
    - Tolo/Pietersz, E.L./Pelewang c.s 1947-1948, 2509
    - Tonis Tönis, P.H. 1949 WP!, 2510
    - Toorenburg, H.L.J. 1947, 2511
    - Toorop, H.R. 1948-1949, 2512
    - Torey, A. 1947, 2513; stuk
    - Trappen, F.J. van 1950, 2514
    - Trieling, C.L. 1947-1949, 2515
    - Tuanakotta, A. 1949-1950, 2516
    - Tuanakotta, J. 1949, 2517
    - Tulung/Souisa/Malawu c.s. 1946, 2518
    - Tumiwa, A. 1948, 2519
    - Tuyll van Serooskerken, W.R.A. van 1949, 2520
    - Tuyt, H.M. 1947, 2521
    - Udink, D.J. 1947-1949, 2522
    - Uhlehake, J.A. 1946, 2523; stuk
    - Uithoven, F. 1946, 2524
    - Ullmer, P.A.J. 1948, 2525
    - Ulrici, J.H.C. 1950, 2526
    - Unen, J.A.M. van 1949-1950, 2527
    - Upessy, L./Soekardijo/Wattimena, S. 1947-1948, 2528
    - Upwich, F. van der 1949, 2529
    - Ursone, P.A. 1946-1949, 2530
    - Usmany, F./Brouwer, K.F.H./Gabriël, Th. c.s. 1947-1949, 2531
    - Uyl, H. den 1949, 2532
    - Valen, A. van 1947-1948, 2533
    - Valk, W.M. van der 1949, 2534
    - Valkenhoff, H.J. 1947, 2535
    - Vasconcelles, J./Koumans, F.H./Wal, J. van der 1948, 2536
    - Veen, F. van der 1946-1947, 2537
    - Veen, J.L. van der 1947, 2538
    - Veen, W.J. van der 1946-1948, 2539
    - Veenendaal, H.J./Kofman, R.W./Jongkind, P. c.s. 1946-1949, 2540
    - Veenstra, C.C. 1948, 2541
    - Veld, A.F. in't 1946, 2542
    - Veldhuyzen, W. 1949, 2543
    - Velz/Agnes 1946, 2544; stuk
    - Velzen, T.J. van 1947, 2545; stuk
    - Ven, W.A.M. van der 1950, 2546
    - Vennik, H.C.P./Tupang/Musung c.s. 1946-1947, 2547
    - Verbaant, C.A. 1949, 2548
    - Verbeek, A.M. 1948, 2549
    - Verbeeten, J.F.H. 1947, 2550; stuk
    - Verbiezen, J.P. 1949, 2551
    - Verboom, W. 1949, 2552
    - Verdurmen, A. 1947-1948, 2553
    - Vereecke, C.P.J. 1948, 2554
    - Vergeest, A. 1946, 2555
    - Verhelst, J.A. 1949, 2556
    - Verhoeven, A.C. 1949, 2557
    - Vermaak, J.W./Algra, E. 1946-1948, 2558
    - Vermeer, A.W. 1948, 2559
    - Vermeer, P. 1949, 2560
    - Vermeulen, A.M. 1947, 2561
    - Vermeulen, J.B. 1947, 2562
    - Vermeulen, J.G. 1948, 2563
      Zie ook inv.nr. 1265
    - Vervloet, L.T. 1948, 2564
    - Verwaal, P. 1950, 2565
    - Verwaayen, H.B. 1946, 2566; stuk
    - Verwey, A.W.B. 1949, 2567
    - Verwijs, P.J. 1947, 2568
    - Vet, T.C. 1947-1948, 2569
    - Vielmont,L./Jesajas, W./Koredini, c.s. 1947, 2570
    - Vilijn, J. 1949, 2571
    - Vincken, G.R. 1946, 2572; stuk
    - Vinkenborg, J. 1949, 2573
    - Vis, C. van de 1949, 2574
    - Visser, C.J. 1949, 2575
    - Visser, K. 1949, 2576
    - Visser, L. de/Gelder, H.U. van/Haan, de c.s. 1946, 2577
    - Vliet, van/Jellema, 1946, 2578
    - Vlist, A.C. van der 1949-1950, 2579
    - Vogel, G.H. de 1949, 2580
    - Volkers, B. 1949, 2581
    - Vollenhoven, F.W.J. van 1949, 2582
    - Vonk, F.M. 1949, 2583
    - Vonk, G. 1946-1947, 2584
    - Vonk, W. 1949, 2585
    - Vooren, D.C. 1948, 2586
    - Vooren, M./Maris, A.L./Melis, C.J. c.s. 1946-1948, 2587
    - Voorst tot Voorst, R.P.M. van 1949, 2588
    - Voort, J.S.W. ter 1947, 2589; stuk
    - Vorst, N. 1949, 2590
    - Vos tot Nederveen Cappel, H.A.W. de 1946, 2591
    - Vos, H.K. 1948, 2592
    - Vos, S.A. de 1949, 2593
    - Voskamp, J. 1949, 2594
    - Voskes, J. 1950, 2595
    - Voss, H.F./Wolff, A./Stolts, K. 1946-1950, 2596
    - Voss, W.G. van 1948, 2597
    - Vosse, R. van de/Pruys, W.M./Verschoor, C. c.s. 1946, 2598
    - Vosters, J.L.J. 1949, 2599
    - Vosveld, A.V. 1948, 2600
    - Vreede, R. 1947-1948, 2601
    - Vreedenburgh, H.W. 1949, 2602
    - Vreuls, H.J./Klein, J.P./Kleijnen, A.J. 1948, 2603
    - Vriens, M. 1947, 2604; stuk
    - Vries, B.D. de 1948, 2605; stuk
    - Vries, C./Braun, M./Kuiperi, C.C.H. c.s. 1949, 2606
    - Vries, E.A.G. de 1946, 2607
    - Vries, H.J. de 1948, 2608
    - Vries, I.D. de 1946, 2609
    - Vries, J. de 1946, 2610
    - Vries, W. de 1949, 2611
    - Vrijburg, G.S. 1946, 2612
    - Vrijens, M./Wiesenfeld, J.F. 1949, 2613
    - Vroom, N.C.S. 1949, 2614
    - Vugt, A. van 1948, 2615
    - Vugt, A.M. van 1949, 2616
    - Vülke, J. 1946-1947, 2617
    - Waal, A. van de 1946 - 1947, 2618
    - Waal, G.W.G. 1947, 2619
    - Waal, S. de 1947-1948, 2620
    - Waaldijk, F.C. 1947, 2621
    - Waard, P.W. de 1950, 2622
    - Wadners, K.J. 1947-1948, 2623
      Zie ook inv.nr. 1930
    - Waerden, P.J.L. van der/Prijden, F.G.M. 1947-1948, 2624
    - Wagemans, J.J. 1949, 2625
    - Wagenaar, P. 1949, 2626
    - Wageningen, J. van 1949, 2627
    - Wagner, F. 1950, 2628
    - Wairata, R. 1948, 2629
    - Waisfisz, M. 1948, 2630
    - Wajong, N.T. 1950, 2631
    - Wal, J. van der 1949, 2632
    - Wales, J. 1949, 2633
    - Wammes, T. 1949, 2634
    - Wanders, K.J. 1948, 2635
      Zie ook inv.nr. 1187
    - Wanrooij, P. van 1949, 2636
    - Warmenhoven, P. 1946, 2637
    - Wartena, G.R. 1949, 2638
    - Wassing, A.J. 1948, 2639
    - Watman 1949, 2640
    - Wattimena 1948, 2641
    - Wattimena, A. 1947-1948, 2642
    - Wattimena, A. 1948-1949, 2643
    - Weber, F.H.M. 1949, 2644
    - Wedono van Tjitjalengka 1946, 2645
    - Weidema, V. 1949, 2646
    - Weiffenbach, P.A. 1949, 2647
    - Weijerman, F.G.L. 1946, 2648
    - Weijnsbergen, H.J. van 1947, 2649
    - Weimann, F.K. 1946-1947, 2650
    - Wenas/Mamesah/Mamangkey c.s.1947, 2651
    - Wendt, W.P. 1948-1949, 2652
    - Wennekes, P. 1949, 2653
    - Werdmuller von Elgg, O.R. 1948-1949, 2654
    - Wertenbroek, N.A.P. 1949, 2655
    - Westerhoff, J.W./Bosscher, D. 1947-1948, 2656
    - Westerholt, A.J.A. 1948, 2657
    - Westland, C./Moddejonge, R.J./Lassche, R. 1949, 2658
    - Wichen, R.G. van/Doup, A./Tiddens, J.P. c.s. 1949, 2659
    - Wieberdink, J. 1947, 2660
    - Wielinga, 1946, 2661
    - Wien, H. 1949, 2662
    - Wiewel, L.I.A. 1946, 2663
    - Wijers, K. 1946, 2664
    - Wijgerden, B.H. van 1947, 2665
    - Wijk, J.G. van 1949, 2666
    - Wijmans, D. 1949, 2667
    - Wijmans, R.G. 1949, 2668
    - Wijshijer, A.R. 1949-1950, 2669
    - Wilden, N. van der 1947-1948, 2670
    - Willemse, F.M./Wolderling, H.C./Beuk, J.T. c.s. 1948-1949, 2671
    - Wilson, W.K./Siebeler, A. 1948, 2672
    - Windrich, W.F. 1949, 2673; stuk
    - Winter, T. de 1946-1947, 2674
    - Winters, J.A. 1946-1950, 2675
    - Wirjasentana/Moniaga/Mandey c.s. 1948, 2676
    - Wirth, H.P. 1949, 2677
    - Witte, W.A. de 1947-1948, 2678
    - Witvoet, W. 1949, 2679
    - Wolff, A.E. 1947-1948, 2680
    - Wolterbeek, J.A.N. 1950, 2681
    - Wolters, T.A. 1949, 2682
    - Wonnink, J. 1946, 2683
    - Wonua, W./Timpolas, P.M. 1946-1947, 2684
    - Woordes, W.G. 1945-1946, 2685
    - Workum, W.J.A. van 1949, 2686
    - Worm, B. van der 1949, 2687
    - Worm, L.F. van den/Tuinenburg, B.N./Assem, A.J.P.J. van den c.s. 1946, 2688
    - Wouters, J. 1947, 2689
    - Wua, A.F. 1949, 2690
    - Wungkar, P. 1946-1948, 2691
    - Wurangian, A. 1948, 2692
    - Wurangian, E. 1947-1948, 2693
    - Yo Hok Seng/I Made Goenoeng, 1948-1949, 2694
    - Yselendoorn, J.J.T. 1949, 2695
    - Zaman, T.J. 1949, 2696
    - Zande, T.J. van der 1946, 2697; stuk
    - Zanino, J.M. 1948-1949, 2698
    - Zijlmans, A./Evers, W.A./Sipasulta, H. c.s. 1946-1948, 2699
    - Zoelen, W.H. van 1950, 2700
    - Zuidema, J.C.1949, 2701
    - Zuiden, B.P. van 1946 - 1947, 2702
    - Zundert, J. van 1947-1949, 2703
    - Zuurman, H. 1949, 2704
    - Zuylen, J.H. van 1946, 2705
    - Zwartsenberg, G.J.W. 1948, 2706; stuk
      Zie ook inv.nr. 2036
    - Zweers, A. 1949, 2707
  - Stukken betreffende het voordragen van personen om in aanmerking te komen voor een onderscheiding vanwege hun deelname in het ondergronds verzet tegen de Japanner, 1946-1950.; 2708-2910; 1 pak, 167 omslagen en 35 stukken
    Geografisch geordend, per dossier op persoonsnaam
    - Algemeen 1946-1949, 2708
    - Bali, Algemeen 1946-1949, 2709
    - Batavia, Algemeen 1946-1949, 2710
    - Batavia, Bacas, J.C. 1946, 2711; stuk
    - Batavia, Beerens, I. 1946, 2712; stuk
    - Batavia, Berg, M. van den 1949, 2713
    - Batavia, Felten, J.C. 1946, 2714
    - Batavia, Habiboe, J. 1946-1949, 2715
    - Batavia, Hatusupy, M. 1946, 2716
    - Batavia, Leatemia, A. 1946-1949, 2717
    - Batavia, Leleulya, H.W. 1949, 2718
    - Batavia, Malawau, A. 1949, 2719
    - Batavia, Pelletimu, J.C. 1946, 2720
    - Batavia, Saja 1946, 2721; stuk
    - Batavia, Semplo 1947-1949, 2722
    - Batavia, Siahaja, E. 1946, 2723
    - Batavia, Simon, G.C.C. 1949, 2724
    - Batavia, Soeria Santoso, R.S. 1946-1949, 2725
    - Batavia, Soewignjo, C. 1949, 2726
    - Batavia, Sopakuwa, J.M. 1946, 2727
    - Batavia, Sopeheluwakan 1946, 2728; stuk
    - Batavia, Tan Gwan Djiang 1949, 2729; stuk
    - Batavia, Telahala 1947, 2730
    - Batavia, Thenu 1946, 2731
      Zie ook inv.nr. 2734
    - Batavia, Tjoa Tek Soat 1949, 2732; stuk
    - Batavia, Wernink, A.C.J. 1949, 2733; stuk
    - Batavia, Westplat, J./Tupamahu, A.C./Harmusial, M. c.s. 1946-1947, 2734
      Zie ook inv.nr. 2731
    - Birma, Emons, C.J.J.M. 1947-1949, 2735
    - Birma, Hochstenbach, P.J.M. 1948-1949, 2736
    - Birma, Naten/Tanikwele 1947, 2737
    - Birma, Wagiman c.s. 1947-1950, 2738
    - Buitenzorg e.o., Algemeen 1947-1949, 2739
    - Buitenzorg e.o., Bakhuys, W. 1948, 2740
    - Buitenzorg e.o., Blussé van Oud Alblas, P. 1946-1949, 2741
    - Buitenzorg e.o., Carels, T. 1949, 2742
    - Buitenzorg e.o., Friehling Munck, O. 1948, 2743
    - Buitenzorg e.o., George, J.J. 1947, 2744
    - Buitenzorg e.o., Granpré Molière, J.J. 1946-1949, 2745
    - Buitenzorg e.o., Hogewind, J.B. 1949, 2746
    - Buitenzorg e.o., Hulsman, J. 1946-1950, 2747
    - Buitenzorg e.o., Kriek, D.W.V. 1949, 2748
    - Buitenzorg e.o., Leuven, van 1947, 2749; stuk
    - Buitenzorg e.o., Muller, V.H. 1946-1949, 2750
    - Buitenzorg e.o., Noorden, L. van 1949, 2751; stuk
    - Buitenzorg e.o., Pattipeilohy, J. 1946, 2752; stuk
    - Buitenzorg e.o., Pourchez, H.J. 1946-1949, 2753
    - Buitenzorg e.o., Radius, W.E.A. 1946-1949, 2754
    - Buitenzorg e.o., Roemoe, M. 1946, 2755
    - Buitenzorg e.o., Rooy, de 1949, 2756; stuk
    - Buitenzorg e.o., Rumbay, M. 1947, 2757
    - Buitenzorg e.o., Slis, J.J./Sonneville, D.J. 1949, 2758
    - Buitenzorg e.o., Stam, J.C. 1946, 2759
    - Buitenzorg e.o., Stevens, J.G. 1946-1949, 2760
    - Buitenzorg e.o., Tamtelahitu, E.E. 1949, 2761
    - Buitenzorg e.o., Tan Gwan Djiang 1946-1949, 2762
    - Buitenzorg e.o., Tomasoa, L. 1949, 2763; stuk
    - Buitenzorg e.o., Usulangi/Songkaton 1946, 2764
    - Buitenzorg e.o., Vellenga, L.A. 1947-1949, 2765
    - Buitenzorg e.o., Vogt, P. 1949, 2766; stuk
    - Buitenzorg e.o., Welter, L.J. 1946-1949, 2767
    - Midden-Sumatra, Algemeen 1947-1949, 2768
    - Midden-Sumatra, Bok, P.S. 1947, 2769
    - Midden-Sumatra, Wenur 1949, 2770
    - Nederland, Erkamp, V.H.H. 1946, 2771
    - Nederland, Franssen, P. 1947-1948, 2772
    - Nederland, Loo, D.J. van 1946, 2773
    - Nederland, Thenu, F. 1947-1948, 2774
    - Nederland, Vermeulen, J.B. 1946-1950, 2775
    - Nieuw-Guinea, Algemeen 1946-1949, 2776
    - Noord-Celebes, Algemeen 1948-1949, 2777
    - Noord-Celebes, Hadji Abdoel Azis 1946-1947, 2778
    - Noord-Celebes, Kappuw, B. 1947-1949, 2779
    - Noord-Celebes, Kullitt, H.F./Wuaten, W. 1949, 2780
    - Noord-Celebes, Makasutji, P.E./Porajouw, M./ Muntuan, D. c.s. 1949, 2781
    - Noord-Celebes, Ogi, F./Abast, W. 1947-1950, 2782
    - Noord-Celebes, Rabeta, L./Aroempone 1949-1950, 2783
    - Noord-Celebes, Thio Hong Kuy/Walukow, H./ Karinda, A.J. c.s. 1949, 2784
    - Noord-Celebes, Tulenan, D. 1949, 2785
    - Noord-Molukken, Algemeen 1947-1949, 2786
    - Noord-Molukken, Sumampouw, W.V.K. 1948, 2787
    - Noord-Sumatra, Algemeen 1947, 2788
    - Noord-Sumatra, Bruijn, P.A. de/Treffers, O./Rachmat, T. 1947-1949, 2789
    - Noord-Sumatra, Hamm, J.M.N. 1948-1950, 2790
    - Noord-Sumatra, Hehanusa, F. 1949, 2791; stuk
    - Noord-Sumatra, Henok, S.A. 1946, 2792
    - Noord-Sumatra, Kayadoe, H.J. 1946-1949, 2793
    - Noord-Sumatra, Ledoux, A.W. 1949, 2794; stuk
    - Noord-Sumatra, Loppies, D.J.A. 1947, 2795
    - Noord-Sumatra, Pandean, A. 1947-1949, 2796
    - Noord-Sumatra, Philippus, J. 1947-1949, 2797
    - Noord-Sumatra, Rumampuk, A. 1947-1949, 2798
    - Noord-Sumatra, Sapury, E. 1948, 2799; stuk
    - Noord-Sumatra, Tuankotta, P. 1949, 2800
    - Noord-Sumatra, Tuway, H.B. 1946-1949, 2801
    - Noord-Sumatra, Vredevoogd-Hendriks, C./Veer, J.W. de 1946-1949, 2802
    - Oost-Borneo, Algemeen 1947-1949, 2803
    - Oost-Borneo, Eklemis, I. 1947, 2804
    - Oost-Borneo, Papilaja, A./Siwabessy 1949, 2805
    - Oost-Borneo, Punusingon, J.T. 1946-1949, 2806
    - Paleu eilanden, Oleisorot, B. 1946-1947, 2807
    - Riouw, Pattipeilohij, N.O. 1948, 2808
    - Riouw, Schendel, P.W. van 1947, 2809; stuk
    - Semarang, Algemeen 1946-1949, 2810
    - Semarang, Amalo, J. 1949, 2811
    - Semarang, Belserang 1947, 2812
    - Semarang, Benjamin, M. 1949, 2813
    - Semarang, Blekman, E.F. 1948, 2814
    - Semarang, Habel Boengai Radji 1949, 2815
    - Semarang, Haccou, W. 1946, 2816
    - Semarang, Hadjaweo, P. 1947-1949, 2817
    - Semarang, Kemis 1949, 2818
    - Semarang, Korff, J. 1949, 2819
    - Semarang, Leeuw, W. de 1949, 2820; stuk
    - Semarang, Leo Boenga, J. 1947, 2821
    - Semarang, Mensingh, G.F. c.s. 1946-1948, 2822
    - Semarang, Nalle, p. 1947, 2823
    - Semarang, Ndoen Boey-Giribailasi, E. 1949, 2824
    - Semarang, Ndoen-Rian, C. 1946, 2825
    - Semarang, Ngdoen, J. 1949, 2826; stuk
    - Semarang, Nunnink, H.A./Röhner-Koopmans, G.E. 1948, 2827; stuk
    - Semarang, Oort-Lau, M. van 1948-1949, 2828
    - Semarang, Pieters, N.A. 1947, 2829; stuk
    - Semarang, Renggi Woge 1947, 2830
    - Semarang, Sine Ferthinatus 1947, 2831
    - Semarang, Uniputty, J.M. 1947-1949, 2832
    - Semarang, Walch-Sorgdrager G.B. 1946-1949, 2833
    - Soerabaja, Algemeen 1946-1949, 2834
    - Soerabaja, Altman-de Moet, L.C. 1949, 2835; stuk
    - Soerabaja, Bense-Birsak 1946-1947, 2836; stuk
    - Soerabaja, Berg-Butteweg, J. 1946-1949, 2837
    - Soerabaja, Brodjowidjojo 1948-1949, 2838
    - Soerabaja, Capellen, R.J.C. van der 1948-1949, 2839
    - Soerabaja, Colijn, P. 1949, 2840; stuk
    - Soerabaja, Gallas, P. 1949, 2841
    - Soerabaja, Go in Tjhang 1949, 2842
    - Soerabaja, Groothuizen, H. 1947-1950, 2843
    - Soerabaja, Hoek, J. 1946, 2844
    - Soerabaja, Horst, J.K. 1946-1947, 2845
    - Soerabaja, Hutten, J.F. van 1949, 2846
    - Soerabaja, Klusman, L.H. 1949, 2847; stuk
    - Soerabaja, Koops-Dekker, A.G. 1946-1948, 2848
    - Soerabaja, Kuipers van Steenbergen 1949, 2849; stuk
    - Soerabaja, Louis, H. 1946-1947, 2850
    - Soerabaja, Matatula, J. 1949, 2851
    - Soerabaja, Matzen, W.R.J. 1948, 2852; stuk
    - Soerabaja, Meelhuyzen, W.A./Meelhuyzen-Platt, G.A. 1949, 2853
    - Soerabaja, Mohamed Hassan 1949, 2854
    - Soerabaja, Paais, M. 1949, 2855
    - Soerabaja, Pangemanan, W.J. 1950, 2856
    - Soerabaja, Pelasula, D. 1948-1949, 2857
    - Soerabaja, Poeteray, R.C.P 1948-1949, 2858
    - Soerabaja, Reebok 1949, 2859; stuk
    - Soerabaja, Ririhatuela 1949, 2860; stuk
    - Soerabaja, Romans van Schaik, R.F. 1949, 2861
    - Soerabaja, Runtuwene, A. 1949, 2862
    - Soerabaja, Rups, J. 1949-1950, 2863
    - Soerabaja, Siwabessy, O.O. 1946-1949, 2864
    - Soerabaja, Soesman, J. 1949, 2865; stuk
    - Soerabaja, Steyn van Hensbroek, J.K.H. 1949, 2866; stuk
    - Soerabaja, Tanihatu, J.A. 1949, 2867; stuk
    - Soerabaja, Turpijn, R. 1947, 2868
    - Soerabaja, Watimena, J. 1949, 2869; stuk
    - Timor, Algemeen 1946-1947, 2870
    - Timor, Hofman, P.J. 1948-1949, 2871
    - Timor, Koanfora, J./Lie, T.E./Oemboe Toenggoe Bili 1948-1949, 2872
    - Timor, Lekatompessy 1947-1949, 2873
    - Timor, Patty, J.J. 1946-1948, 2874
    - Timor, Raden Moesa 1947-1949, 2875
    - Timor, Ratuecoreh, J.N. 1946-1947, 2876
    - Timor, Saudale, J. 1947-1950, 2877
    - Timor, Sopacua, J. 1948-1949, 2878
    - Timor, Sumilat 1947, 2879
    - West-Borneo, Bagok/Pang Djawai/Anji Bin Doel 1949, 2880
    - West-Borneo, Reede, J.F.G. van/Timmer, B./Meulen, van der 1948-1949, 2881
    - West-Borneo, Toepar/Nelwan, F./Bolang, F. c.s. 1948-1949, 2882
    - Zuid-Celebes, Algemeen 1946-1949, 2883
    - Zuid-Celebes, Hees, R.T. 1949, 2884
    - Zuid-Celebes, Latupeirissa, M.D./Tomasoa, C. 1948, 2885
    - Zuid-Celebes, Mesang, W.L. 1947-1949, 2886
    - Zuid-Celebes, Pasanea, J. 1949, 2887; stuk
    - Zuid-Celebes, Tahapary, L. 1949, 2888
    - Zuid-Celebes, Tan Seng Tjan 1949, 2889; stuk
    - Zuid-Molokken, Thenu, J./Malawau, J. 1947-1948, 2890
    - Zuid-Molukken, Algemeen 1946-1950, 2891
    - Zuid-Molukken, Francis, J.H. 1949-1950, 2892
    - Zuid-Molukken, Fretes, De/Ferdinandus, S.B. 1948-1949, 2893
    - Zuid-Molukken, Hursupuny, S./Fretes, M. De/Thenu, J. 1947-1949, 2894
    - Zuid-Molukken, Huwae, S.W. 1947-1949, 2895
    - Zuid-Molukken, Kaseger, J. 1947, 2896
    - Zuid-Molukken, Kaya, J.N. 1948-1949, 2897
    - Zuid-Molukken, Malawau, J./Rering, L.D./Siswohardono 1946-1947, 2898
    - Zuid-Molukken, Maloky, R. 1948-1949, 2899
    - Zuid-Molukken, Mendoza, F.A. 1949, 2900
    - Zuid-Molukken, Patty, H. 1946-1949, 2901
    - Zuid-Molukken, Qué, H. 1949, 2902
    - Zuid-Molukken, Sopacua, A. 1946-1949, 2903
    - Zuid-Molukken, Tampi, J. 1948, 2904
    - Zuid-Molukken, Tuasela, J. 1948-1949, 2905
    - Zuid-Molukken, Ubro, P. 1948-1949, 2906
    - Zuid-Oost Borneo, Haga, B.J./Haga-Witzenburg, N.G./Reichert 1949, 2907
    - Zuid-Oost Borneo, Heerden, van/Vliegen, van/Jansen c.s. 1949, 2908
    - Zuid-Oost Borneo, Rempen, J.P. 1947-1949, 2909
    - Zuid-Sumatra, Algemeen 1947-1949, 2910
  - Stukken betreffende het toekennen van onderscheidingen aan legeronderdelen van de Koninklijke Landmacht en het KNIL wegens bijzondere verdiensten voor, tijdens en na de politionele acties, 1947-1948.; 2911; omslag
  - Stukken betreffende de vervanging van tijdens de Japanse bezetting verloren gegane eretekenen, 1948-1949.; 2912; omslag
  - Stukken betreffende het behandelen van voordrachten tot toekenning van koninklijke onderscheidingen aan KNIL-militairen, 1948-1950.; 2913; pak
  - Stukken betreffende het meewerken aan de totstandkoming en uitreiking van oorkonden aan de nabestaanden van KNIL-militairen en burgers die tijdens de Tweede Wereldoorlog en latere militaire acties zijn omgekomen, 1948-1950.; 2914; omslag
  - Stukken betreffende het toekennen van hoge onderscheidingen aan KNIL-militairen, 1948-1950.; 2915-2916; 2 pakken
    - 1948-1949, 2915
    - 1949-1950, 2916